【裁判字號】    98,上易,542
【裁判日期】    980302
【裁判案由】    違反性騷擾防治法
【裁判全文】
臺灣高等法院刑事判決                 98年度上易字第542號
上  訴  人  臺灣桃園地方法院檢察署檢察官
被      告  甲○○
                      號
上列上訴人因被告違反性騷擾防治法案件，不服臺灣桃園地方法
院97年度易字第651號，中華民國97年12月31日第一審判決（起
訴案號：臺灣桃園地方法院檢察署97年度偵字第1221號），提起
上訴，本院判決如下：
    主  文
上訴駁回。
    理  由
一、依刑事訴訟法第三百五十條、第三百六十一條、第三百六十
    二條、第三百六十七條規定，不服地方法院之第一審判決而
    上訴者，須提出上訴書狀，並應敘述具體理由，為上訴必備
    之程式；其所提出之書狀未敘述上訴理由，或僅曾以言詞陳
    述上訴理由者，均應於上訴期間屆滿後二十日內補提理由書
    於第一審法院。第一審法院經形式審查，認逾期未補提上訴
    理由者，應定期間先命補正；逾期未補正者，為上訴不合法
    律上之程式，應以裁定駁回。倘已提出上訴理由，但所提非
    屬具體理由者，則由第二審法院以上訴不合法律上之程式，
    判決駁回。而所謂具體理由，必係依據卷內既有訴訟資料或
    提出新事證，指摘或表明第一審判決有何採證認事、用法或
    量刑等足以影響判決本旨之不當或違法，而構成應予撤銷之
    具體事由，始克當之（例如：依憑證據法則具體指出所採證
    據何以不具證據能力，或依憑卷證資料，明確指出所為證據
    證明力之判斷如何違背經驗、論理法則）；倘僅泛言原判決
    認定事實錯誤、違背法令、量刑失之過重或輕縱，而未依上
    揭意旨指出具體事由，或形式上雖已指出具體事由，然該事
    由縱使屬實，亦不足以認為原判決有何不當或違法者（例如
    ：對不具有調查必要性之證據，法院未依聲請調查亦未說明
    理由，或援用證據不當，但除去該證據仍應為同一事實之認
    定），皆難謂係具體理由，俾與第二審上訴制度旨在請求第
    二審法院撤銷、變更第一審不當或違法之判決，以實現個案
    救濟之立法目的相契合，此有最高法院九十七年台上字第八
    九二號判決意旨可參照。
二、本件檢察官上訴意旨略以：被害人於警詢、偵訊、原審均一
    致指陳被害事實，縱有些微出入，並不妨害基本事實，故其
    指訴堪予採信，且其與被告素不相識，亦無攀污必要，因此
    ，原審捨被害人指訴不採，而為被告有利認定，尚有誤會，
    請撤銷改判等語。經查：原審以被害人固指陳被告性騷擾，
    惟其指訴被告騷擾沈明政部分，與證人沈明政所述不符，且
    證人林俐穎亦不能證實被害人之說詞，是被害人說詞有瑕疵
    ，依法即難採取，而為被告無罪判決，並不違證據法則與論
    理法則。檢察官上訴以被害人指訴一致，且與被告素不相識
    ，無攀污必要，而認其指訴為可採乙節，然被害人於原審稱
    ：當時我閉目休息，我不確定被告是不小心還是故意，我沒
    辦法確定被告是否以手掌碰我等語（原審卷第32-33頁），
    則如何能以此猶疑之說詞，為被告有罪之認定依據？再者，
    被害人雖稱：我看到被告右手放在沈明政胸前，我就覺得被
    告是故意的等語（原審卷第32頁），而證人沈明政證稱：我
    沒感覺被告摸我等語（原審卷第19頁），是被害人指述，已
    乏依據，不能採信，上訴意旨猶以其指訴指摘原審，尚有誤
    會。綜上，上訴意旨於形式上，固有提出具體事由指摘，然
    此事由顯不可採，此外，並未依據卷內既有訴訟資料或提出
    新事證，指摘或表明第一審判決有何採證認事、用法或量刑
    等足以影響判決本旨之不當或違法，而構成應予撤銷之具體
    事由，揆諸上開法條規定及最高法院判決意旨，難認上訴合
    法，應予駁回。爰不經言詞辯論，依刑事訴訟法第三百六十
    七條前段、第三百七十二條規定，判決如主文。
中    華    民    國    98    年    3     月    2     日
                  刑事第十八庭審判長法  官  吳鴻章
                                    法  官  陳健順
                                    法  官  周政達
以上正本證明與原本無異。
不得上訴。
                                    書記官  廖純瑜
中    華    民    國    98    年    3     月    2     日


司法院資訊處製作；財團法人民間司法改革基金會備份。
